臺灣高雄地方法院民事判決
111年度雄簡字第558號
原      告  唐范逸楚
訴訟代理人  唐昭明  
被      告  王金泉  


上列當事人間損害賠償(交通)事件，本院於民國111年6月20日辯
論終結，判決如下：
    主  文
被告應給付原告新臺幣393,909元及自民國111年1月27日起至清
償日止按週年利率百分之5 計算之利息。
原告其餘之訴駁回。
訴訟費用由被告負擔百分之75，餘由原告負擔。
本判決第1項得假執行。但被告新臺幣393,909元為原告供擔保後
得假執行。
原告其餘假執行之聲請駁回。
    事實及理由
一、按就兩造之訴訟有法律上利害關係之第三人，為輔助一造起
    見，於該訴訟繫屬中，得為參加；參加應提出參加書狀於本
    訴訟繫屬之法院為之，參加書狀，應表明下列各款事項：
    本訴訟及當事人；參加人於本訴訟之利害關係；參加訴訟
    之陳述，法院應將參加書狀，送達於兩造；又按當事人得於
    訴訟繫屬中，將訴訟告知於因自己敗訴而有法律上利害關係
    之第三人，民事訴訟法第58條、第59條、第64條分別定有明
    文。本件原告起訴時固列泰安產物保險股份有限公司高雄分
    公司(下稱泰安保險公司)為參加人，惟此未經泰安保險公司
    同意，亦未經泰安保險公司聲明參加本件訴訟。又原告勝訴
    或敗訴，事涉泰安保險公司是否需履行被告投保之責任保險
    契約責任，是原告所為至多僅係在通知泰安保險公司本件訴
    訟，應屬訴訟告知。故原告誤列泰安保險公司為參加人，自
    有誤會。
二、原告主張：被告於民國109年10月9日凌晨1時50分許駕駛車
    牌號碼000-000 號普通重型機車，未在應遵行車道內行駛，
    貿然沿高雄市苓雅區青年二路由東往西方向逆向行駛欲左轉
    仁義街時，適有原告騎乘車牌號碼000-000 號普通重型機車
    （下稱系爭機車）由南往北方向駛至此，見狀閃避不及，兩
    車發生碰撞，致原告右腳及足踝挫擦傷併外踝骨折、脛距關
    節脫臼及內側韌帶斷裂之傷害。受有醫療費用新臺幣（下同
    ）163,384元、看護費132,000元、交通費17,400元、薪資損
    失129,125元、慰撫金250,000元及系爭機車維修費4,175元
    之損害，扣除強制險已理賠168,818元後，被告應賠償原告5
    27,266元。爰依侵權行為法律關係提起本件訴訟。並聲明：
    ㈠被告應給付原告527,266元及自起訴狀繕本送達翌日起至清
    償日止按週年利率百分之5 計算之利息；㈡願供擔保假執行
    。
三、被告則以：本件事故發生應由被告負擔全部肇事責任無意見
    。原告請求各項金額沒有意見，但是慰撫金請求過高等詞置
    辯。並聲明：原告之訴駁回。
四、得心證之理由
　㈠按因故意或過失，不法侵害他人之權利者，負損害賠償責任
    ；不法侵害他人之身體或健康者，對於被害人因此喪失或減
    少勞動能力或增加生活上之需要時，應負損害賠償責任；
　　不法侵害他人之身體、健康、名譽、自由、信用、隱私、貞
    操，或不法侵害其他人格法益而情節重大者，被害人雖非財
    產上之損害，亦得請求賠償相當之金額，民法第184條第1項
    前段、第193條第1項、第195條第1項分別定有明文。
　㈡原告主張被告過失肇致本件事故發生，為被告所不爭執，看
    信為真實，是以被告應就原告因本件事故所受之損害負賠償
    責任。茲就原告各項請求分述如下：
　⒈醫療費用：原告主張受有醫療費用損害，並提出診斷證明書
    、醫療費用收據為證( 見本院卷第52以下至53頁、83頁)。
    惟上開收據扣除重複部分後為162,694元，又其中包含多數
    診斷證明書費及光碟拷貝費，而證明損害1份已足，故原告
    提出阮綜合醫院110年10月26日診斷證明書，及聯合醫院110
    年10月20日診斷證明書，已可證明其所受之損害，上開部分
    之診斷證明書260元、130元堪屬必要，逾此部分之診斷證明
    書費用及光碟拷貝費共2,080元應予扣除（即扣除阮綜合醫
    院109年10月13日350元、109年11月12日280元、109年11月2
    6日100元、110年1月21日150元、110年3月18日100元、110
    年9月28日100元、110年10月26日500元及350元、110年12月
    22日150元)，是以原告請求醫療費用160,614元有理由，逾
    此部分非必要不應准許。
  ⒉看護費：原告主張由家屬看護受有損害132,000元，並提出診
    斷證明書為證( 見本院卷第35頁)。上開記載原告需專人照
    顧2個月。親屬代為照顧不能因此免除加害人賠償責任，是
    依現今看護費用每日約2,200元，是以原告請求2個月看護費
    132,000元有理由。
　⒊交通費：原告主張因就醫支出交通費，惟未提出交通費收據
    為佐證，然審酌原告所受傷害需使用助行器等輔具，有診斷
    證明書可稽，自有搭乘計程車之必要，惟原告自陳請假4個
    月後有回去餐飲業上班等語，足認至此原告活動及行動能力
    已回復至不影響通常生活程度，要無再搭乘計程車之必要。
    是核算原告事故發生時起至4個月內有就醫收據之日期，及
    參酌診斷證明書記載之就醫日期共來回阮綜合醫院6次出院
    單次，原告主張其住家至阮綜合醫院計算來回車資525元尚
    屬合理，據此計算交通費約3,413元（6.5次乘以525），逾
    此範圍之計程車交通費，礙難准許。至原告提出其他醫療費
    用收據就醫日期共8日之來回交通費(單純申請診斷證明書11
    0年12月22日除外)，應以大眾交通工具計算來回24元計算後
    為192元。此外，原告未提出事證足認有其他就醫日期支出
    交通費，故原告此部分請求3,605元應予准許，逾此範圍請
    求無理由。
　⒋薪資損失：原告主張住院期間及修養期間共3個月又5日薪資
    損失129,125元，並提出診斷證明書、在職證明及薪資單為
    證( 見本院卷第35、41、43頁)，由上開診斷證明書可見原
    告住院5日，須休養3個月，是以原告請求3個月又5日之薪資
    損失自屬有憑。惟在職證明記載薪資計算為工資23,800元及
    獎金2,200元，原告另提出之薪資單另有加計達標獎金5,000
    元，但薪資單僅提出單月，且無公司大小章，要難證明將來
    領取預期薪資時可領取達標獎金，故達標獎金尚難記入計算
    薪資損失之基準，則以有任職公司大小章出具之在職證明所
    載之計算每月薪資26,000元計算3個月又5日之薪資損失為82
    ,333元。逾此部分要難准許。
　⒌慰撫金：原告因本件事故受有上開傷害，請求被告賠償慰撫
    金要屬有據。審酌原告所受傷害非微，復原期間甚至需要使
    用輔具，行動及生活上多有不便，認原告請求慰撫金以180,
    000元為適當，逾此範圍之請求過高。
　⒍系爭機車維修費：原告主張系爭機車維修費用16,700元，扣
    除折舊後請求被告賠償4,175元，並提出估價單、行車執照
    為證，堪信為真實。系爭機車103年出廠，至本件事故發生
    時已逾耐用年數3年，零件費完全折舊，折舊後為4,175元，
    故原告此部分請求，應予准許。
　⒎綜上，原告請求醫療費用160,614元、看護費132,000元、交
    通費3,605元、薪資損失82,333元、慰撫金180,000元、系爭
    機車維修費4,175元，共562,727元。扣除強制險已理賠金額
    168,818元後為393,909元。　
五、從而，原告依侵權行為法律關係請求被告給付393,909元及
    自起訴狀繕本送達翌日即111年1月27日起至清償日止按週年
    利率百分之5 計算之利息為有理由，逾此範圍之請求不應准
    許，應予駁回。
六、本件原告勝訴部分，係適用簡易訴訟程序所為被告敗訴之判
     決，依民事訴訟法第389 條第1 項第3 款之規定，應依職
    權 宣告假執行。此部分雖經原告陳明願供擔保，聲請宣告
    假執 行，惟其聲請不過係促請法院依職權發動，本院毋庸
    就其聲 請為准駁之裁判。至於原告其餘假執行之聲請，因
    原告其餘 之訴遭駁回而失所附麗，應併駁回之。並依職權
    諭知被告供擔保免為假執行之金額。 
七、至兩造其餘之攻擊防禦方法及未經援用之證據，經本院斟酌
    後，認為均不足以影響本判決之結果，自無逐一詳予論駁之
    必要，併此敘明。
八、至兩造其餘之攻擊防禦方法及未經援用之證據，經本院斟酌
    後，認為均不足以影響本判決之結果，自無逐一詳予論駁之
    必要，併此敘明。
九、據上論結，原告之訴一部有理由一部無理由，依民事訴訟法
    第436 條第2 項第79條、第389 條第1 項第3 款、第392 條
    第2 項規定，判決如主文。
中　　華　　民　　國　　111 　年　　7 　　月　　4 　　日
                  高雄簡易庭　法　　　官  楊詠惠
以上正本係照原本作成。
如不服本判決，應於送達後20日內，向本院提出上訴狀並表明上
訴理由，如於本判決宣示後送達前提起上訴者，應於判決送達後
20日內補提上訴理由書（須附繕本）。
中　　華　　民　　國　　111 　年　　7 　　月　　4 　　日
      　　　　　　　　　　　　書　記　官  蔡佩珊